【裁判字號】    98,聲,921
【裁判日期】    980826
【裁判案由】    停止執行
【裁判全文】
臺灣臺南地方法院民事裁定               98年度聲字第921號
聲  請  人  甲○○
送達代收人  吳小燕律師
相  對  人  台北富邦資產管理股份有限公司
法定代理人  乙○○
上列當事人間聲請停止執行事件，本院裁定如下：
    主    文
聲請人供擔保新台幣壹拾萬參仟壹佰玖拾貳元後，本院98年度司
執字第58239號強制執行事件對聲請人之強制執行程序， 於聲請
人向本院提起之98年度訴字1048號債務人異議之訴事件判決確定
或和解、撤回前應暫予停止。
聲請人供擔保新台幣陸萬陸仟壹佰零柒元後，本院98年度司執字
第58240號強制執行事件對聲請人之強制執行程序， 於聲請人向
本院提起之98年度訴字1048號債務人異議之訴事件判決確定或和
解、撤回前應暫予停止。
聲請人供擔保新台幣壹拾壹萬柒仟貳佰參拾肆元後，本院98年度
司執字第58242號強制執行事件對聲請人之強制執行程序， 於聲
請人向本院提起之98年度訴字1048號債務人異議之訴事件判決確
定或和解、撤回前應暫予停止。
聲請人供擔保新台幣壹拾柒萬壹仟玖佰捌拾柒元後，本院98年度
司執字第58243號強制執行事件對聲請人之強制執行程序， 於聲
請人向本院提起之98年度訴字1048號債務人異議之訴事件判決確
定或和解、撤回前應暫予停止。
    理    由
一、按有回復原狀之聲請或提起再審或異議之訴，或對於和解為
    繼續審判之請求，或提起宣告調解無效之訴、撤銷調解之訴
    ，或對於許可強制執行之裁定提起抗告時，法院因必要情形
    或依聲請定相當並確實之擔保，得為停止強制執行之裁定。
    強制執行法第18條第2項定有明文。 本件聲請人以其向本院
    提起債務人異議之訴（本院98年度訴字第1048號）為由聲請
    裁定停止本院98年度司執字第58239號、98年度司執字第582
    40號、98年度司執字第58242號、98年度司執字第58243號強
    制執行事件對聲請人之強制執行程序。本院依職權調閱上開
    執行及債務人異議之訴卷宗審究後，認聲請人之聲請，為有
    理由，應予准許。
二、次按法院依強制執行法第18條第2項規定， 以裁定命債務人
    供擔保後停止強制執行，其擔保金額之多寡應如何認為相當
    ，原屬於法院職權裁量之範圍，如已斟酌債權人因停止執行
    所應受之損害，自非當事人所可任意指摘，且所謂相當並確
    實之擔保，其數額應依標的物停止執行後，債權人未能即時
    受償所受之損害額定之，非以其債權額為依據（最高法院91
    年度台抗字第429號、92年度台抗字第574號及95年度台抗字
    第104號裁定參照）。查：
（一）本院審酌相對人聲請 本院98年度司執字第58239號強制執
      行之債權額為新台幣（下同）192,000元及利息284,271元
      （利息計算至聲請債務人異議之訴之起訴日 即98年8月24
      日），共計476,271元， 則相對人因停止執行所受之損害
      ，自為相對人遲延收取該債權金額期間內依法定利息計算
      之損失，而前開債務人異議之訴，訴訟至第三審終結確定
      之期間可推定為4年4個月（參照各級法院辦案期限實施要
      點第2條規定：民事通常程序第一審審判案件1年4個月、
      民事通常程序第二審審判案件期限2年、 民事通常程序第
      三審審判案件期限1年），依此計算， 則相對人因停止強
      制執行未能即時受償之可能損失金額即為103,192元 【計
      算式：476,271元×5%×（4＋4/12）＝103,192元， 元以
      下4捨5入】。是依前揭說明，聲請人自應對相對人因停止
      強制執行可能遭受之上開損害提出擔保，酌定聲請人聲請
      停止本院98年度司執字第58239號之強制執行程序 應供擔
      保之金額為103,192元，爰裁定如主文第一項所示。
（二）本院復審酌相對人聲請 本院98年度司執字第58240號強制
      執行之債權額為123,000元及利息182,111元（利息計算至
      聲請債務人異議之訴之起訴日即98年8月24日），共計305
      ,111元，則相對人因停止執行所受之損害，自為相對人遲
      延收取該債權金額期間內依法定利息計算之損失，而前開
      債務人異議之訴，訴訟至第三審終結確定之期間可推定為
      4年4個月 （參照各級法院辦案期限實施要點第2條規定：
      民事通常程序第一審審判案件1年4個月、民事通常程序第
      二審審判案件期限2年、 民事通常程序第三審審判案件期
      限1年），依此計算， 則相對人因停止強制執行未能即時
      受償之可能損失金額即為66,107元 【計算式：305,111元
      ×5%×（4＋4/12）＝66,107元，元以下4捨5入】。 是依
      前揭說明，聲請人自應對相對人因停止強制執行可能遭受
      之上開損害提出擔保，酌定聲請人聲請停止本院98年度司
      執字第58240號之強制執行程序 應供擔保之金額為66,107
      元，爰裁定如主文第二項所示。
（三）本院又審酌相對人聲請 本院98年度司執字第58242號強制
      執行之債權額為220,000元及利息321,079元（利息計算至
      聲請債務人異議之訴之起訴日即98年8月24日），共計541
      ,079元，則相對人因停止執行所受之損害，自為相對人遲
      延收取該債權金額期間內依法定利息計算之損失，而前開
      債務人異議之訴，訴訟至第三審終結確定之期間可推定為
      4年4個月 （參照各級法院辦案期限實施要點第2條規定：
      民事通常程序第一審審判案件1年4個月、民事通常程序第
      二審審判案件期限2年、民事通常程序第三審審判案件期
      限1年），依此計算，則相對人因停止強制執行未能即時
      受償之可能損失金額即為117,234元【計算式：541,079元
      ×5%×（4＋4/12）＝117,234元，元以下4捨5入】。是依
      前揭說明，聲請人自應對相對人因停止強制執行可能遭受
      之上開損害提出擔保，酌定聲請人聲請停止本院98年度司
      執字第58242號之強制執行程序應供擔保之金額為117,234
      元，爰裁定如主文第三項所示。
（四）本院再審酌相對人聲請 本院98年度司執字第58243號強制
      執行之債權額為320,000元及利息473,785元（利息計算至
      聲請債務人異議之訴之起訴日即98年8月24日），共計793
      ,785元，則相對人因停止執行所受之損害，自為相對人遲
      延收取該債權金額期間內依法定利息計算之損失，而前開
      債務人異議之訴，訴訟至第三審終結確定之期間可推定為
      4年4個月 （參照各級法院辦案期限實施要點第2條規定：
      民事通常程序第一審審判案件1年4個月、民事通常程序第
      二審審判案件期限2年、 民事通常程序第三審審判案件期
      限1年），依此計算， 則相對人因停止強制執行未能即時
      受償之可能損失金額即為171,987元【計算式：793,785元
      ×5%×（4＋4/12）＝171,987元，元以下4捨5入】。是依
      前揭說明，聲請人自應對相對人因停止強制執行可能遭受
      之上開損害提出擔保，酌定聲請人聲請停止本院98年度司
      執字第58243號之強制執行程序應供擔保之金額為171,987
      元，爰裁定如主文第四項所示。
三、依強制執行法第18條第2項，裁定如主文。
中    華    民    國    98    年    8     月    26    日
                          臺南臺南地方法院民事第一庭
                                法  官  王 獻 楠
上為正本係照原本作成。
如不服本裁定，應於裁定送達後10日內向本院提出抗告狀（附具
繕本），並應繳納抗告費新台幣1,000元。
中    華    民    國    98    年    8     月    26    日
                                書記官  李 靜 怡


司法院資訊處製作；財團法人民間司法改革基金會備份。
